【裁判字號】    89,交訴,5
【裁判日期】    890405
【裁判案由】    過失致死
【裁判全文】
臺灣雲林地方法院刑事判決                            八十九年度交訴字第五號
    公  訴  人  臺灣雲林地方法院檢察署檢察官
    被      告  甲○○
右被告因過失致死案件，經檢察官提起公訴（八十八年度偵字第五九八二、六０四六
號），本院判決如左：
    主  文
甲○○從事業務之人，因業務上之過失致人於死，處有期徒刑拾月。
    事  實
一、甲○○係集嘉交通有限公司之營業曳引車即砂石車司機，平日以駕駛砂石車為職
    業，為從事業務之人。民國八十八年三月二日四時二十分許，甲○○駕駛車號Ｔ
    Ｉ─七三五號砂石車，沿雲林縣莿桐鄉○○路往該鄉饒平村由南往北方向行駛，
    行經雲林縣莿桐鄉○○路二十九號交岔路口附近時，駕駛人原應注意汽車在雙向
    二車道行駛時，應在遵行車道內行駛，及不得駛入來車道；並應注意車前狀況，
    隨時採取必要之安全措施，且依當時天候晴、夜間無照明設備、路面乾燥無缺陷
    、無障礙物、及視距良好等客觀環境判斷，亦無不能注意之情事。詎甲○○駕車
    行經該地時，竟疏未注意前揭規定，仍冒然左轉，亦疏未注意車前狀況，致其駕
    駛之該砂石車左轉時，尾端侵入來車道，適曾進國騎乘車號ＭＪＧ─七八九號重
    型機車，沿雲林縣莿桐鄉○○路由北往南方向行駛，行至該處，亦疏未注意車前
    有該砂石車左彎，且尾端侵入其車道之狀況，甲○○見狀已不及煞閃，致為其駕
    駛之砂石車左後側撞擊，造成曾進國人車倒地，受有顱內出血、血氣胸等傷害，
    經送醫後，延至同日十三時四十分死亡。嗣甲○○報案並向前來處理之員警自首
    申告犯行。
二、案經曾進國之父丙○○訴由臺灣雲林地方法院檢察署檢察官偵查起訴。
    理  由
一、訊之被甲○○，對於右揭時地駕車肇事等情不諱，惟辯稱略以：伊當時車速約三
    十公里，轉彎後要加速時才看到，看到時已閃避不及，是死者騎機車越過中心線
    ，撞上我的砂石車左側云云。惟查，右揭事實，已據告訴人丙○○指訴綦詳，並
    有道路交通事故調查報告表、現場圖、及照片十一紙可佐。參以一般砂石車，其
    長度約有九公尺、寬度約有二．五公尺，而肇事路段其寬度約為三．六公尺，已
    經本院至現場勘驗在案。而肇事地點，又為一大弧度之彎路，且被告甲○○駕駛
    該砂石車肇事之時間，適凌晨四點左右之際，當時路上人車本即稀少，衡情被告
    甲○○駕駛該砂石車之速度，應高於時速三十公里方是，其辯稱肇事當時速度約
    為三十公里，應係避重就輕之詞，核與常情不合。準此，肇事路段係一大弧度之
    彎路，且其砂石車長度約有九公尺以觀，則左轉彎時，其砂石車左後側尾部侵入
    來車道，應為肇事之原因。被告甲○○辯稱係死者機車越過中心線擊上其砂石車
    等情，應係犯後卸飾之舉，實無足取。而被害人曾進國確因本件車禍死亡乙節，
    亦經台灣雲林地方法院檢察署檢察官督同檢驗員相驗屬實，製有驗斷書、相驗屍
    體證明書、勘驗筆錄可稽。按汽車在雙向二車道行駛時，應在遵行車道內行駛；
    在劃有分向限制線之路段，不得駛入來車之車道內；汽車行駛時，駕駛人應注意
    車前狀況，隨時採取必要之安全措施。道路交通安全規則第第九十七條第一款、
    第二款，第九十四條第三項分別定有明文。本件被告駕車自應注意上開規定，小
    心駕駛謹慎為之，且依當時天候晴、夜間無照明、路面乾燥無缺陷、無障物、及
    視距良好等客觀環境判斷，亦無不能注意之情事。詎被告甲○○駕車行經該地時
    ，竟疏未注意上揭規定，仍冒然左轉，亦疏未注意車前狀況，致其駕駛之該砂石
    車左轉時，尾端侵入來車道致肇事，其行為顯有過失。被告上開之過失行為與被
    害人曾進國之死亡結果間，有相當因果關係。事證明確，被告過失犯行洵堪認定
    。
二、被告甲○○係集嘉交通有限公司之營業曳引車即砂石車司機，平日以駕駛砂石車
    為職業，為從事業務之人。核其所為，係犯刑法第二百七十六條第二項之業務過
    失致死罪行。被告肇事後即央人撥一一０電話報警，並留在現場向處理之警員自
    首申告犯行，已經證人乙○○即雲林縣警察局莿桐分駐所員警證述屬實，被告對
    於未發覺之罪自首而受裁判，應依刑法第六十二條前段之規定，減輕其刑。爰審
    酌被告未曾受有期徒刑以上刑之宣告，其因駕車疏失肇事，本應為緩刑之宣告，
    惟屢經本院協調民事賠償無果，顯見被告尚無賠償誠意，爰不為緩刑之宣告，並
    參酌被害人與有過失，及被告之過失程度輕重，及犯後態度等一切情狀，量處如
    主文所示之刑。
據上論斷，應依刑事訴訟法第二百九十九條第一項前段，刑法第二百七十六條第二項
、第六十二條前段，罰金罰鍰提高標準條例第一條前段，判決如主文。
本案經檢察官劉仁慈到庭執行職務
中      華      民      國    八十九    年      四      月      五      日
                                    臺灣雲林地方法院刑事第一庭
                                        法  官  林  秋  火
右正本證明與原本無異。
如不服本判決，應於判決送達後十日內向本院提出上訴狀( 應附繕本 )。
            書記官  詹  培  煌
中      華      民      國    八十九    年      四      月      五      日
附錄論罪科刑法條：
刑法第二百七十六條
    因過失致人於死者，處二年以下有期徒刑、拘役或二千元以下罰金。
    從事業務之人，因業務上之過失犯前項之罪者，處五年以下有期徒刑或拘役，得
    併科三千元以下罰金。


司法院資訊處製作；財團法人民間司法改革基金會備份。
